

#### Personal

**Nombre** Pau Mateu

Dirección

Calle Girona num1 1o 1a 08901 Hospitalet de Llobregat, L'

**Número de teléfono** +34 640 52 33 19

Correo electrónico paumat17@gmail.com

Página web

https://paumateu.com/

LinkedIn

https://www.linkedin.com/in/paumateu-esteve-200753259/

### **Intereses**

**Ajedrez** 

Persona 1.2

Leer

**Hacer Deporte** 

# **Idiomas**

Español Nativo
Catalán Nativo
Inglés C1

# Pau Mateu

Desarrollador DevOps enfocado en CI/CD, especialista en optimizar, asegurar y mejorar el rendimiento de APIs, servidores y entornos AWS. Dominio en Python, JavaScript, SQL, y uso avanzado de frameworks y SDKs como FastAPI, Flask, SQLAlchemy, entre otros. Habilidad en integrar APIs diversas y sistemas de autenticación Auth y OAuth 2.0. Comprometido en crear sistemas y resolver retos técnicos de alta complejidad.

# Experiencia laboral

# Dessarollador DevOps

abr 2023 - dic 2023

Freelancer, Barcelona

- Colaboré con un cliente en el diseño y desarrollo de APIs a medida, además de optimizar sus ERPs.
- Manejé la gestión y automatización de tareas en una infraestructura de centros de datos AWS.
- Me responsabilicé de la seguridad, incluyendo encriptación, integridad de datos y operaciones seguras como backups y migraciones.
- Integré APIs externas como OpenAI, Meta, Google Cloud API, Twitter y principales sistemas de autenticación OAuth 2.0, especialmente con Google.

# **Python Web Scraping**

ene 2023 - may 2023

Freelancer, Barcelona

- Desarrollé múltiples scripts de web scraping utilizando librerías como Beautiful Soup, expresiones regulares y un proxy (SDK).
- Colaboré en la limpieza y reestructuración de datos, desde el manejo de datasets hasta análisis con regresión lineal y árboles de decisión.
- Corregí y optimicé el código de diversos scripts.

## **Estudios**

Grado superior de Dessarollo de Aplicaciones Multiplatforma	sep 2022 - Actualidad
Centro de estudios Politècnics, Barcelona	

Grado Medio de SMIX sep 2019 - may 2022

Escola Joan Pelegrí, Barcelona

Educación Secundaria Obligatioria sep 2015 - may 2022

Escola Tecla Sala, L'Hospitalet del LLobregat

## **Destrezas**

Dython

1 yelloli	
Sys Admin	
FastAPI	
Javascript	
Manejo de BBDD	
Seguridad	
AWS	